【裁判字號】    89,易,516
【裁判日期】    890518
【裁判案由】    竊盜
【裁判全文】
臺灣桃園地方法院刑事判決                          八十九年度易字第五一六號
    公  訴  人  臺灣桃園地方法院檢察署檢察官
    被      告  甲○○
右列被告因竊盜案件，經檢察官提起公訴（八十九年度偵字第一八九九號），本院判
決如左：
    主  文
甲○○無罪。
    理  由
一、公訴意旨略以：被告甲○○意圖為自己不法之所有，於民國八十九年一月二十一
    日下午五時許，持其所有之萬能工具夾、棍子、十字起子及美工刀各一支等凶器
    ，至桃園縣龜山鄉○○村○○○○○道路旁，竊取乙○○所有之電纜線及一般家
    用電線（重各約二十八、二十三公斤，價值共約新台幣五千元）。得手後，將上
    開電纜線、電線以機車載運至桃園縣龜山鄉○○村○○○段東萬壽路旁，持美工
    刀割剖上開電纜線之塑膠外皮時，為警員巡邏經過，發覺可疑予以盤查，乃發覺
    上情，並扣得上開凶器、電纜線、電線等物，因認被告甲○○所為，係犯刑法第
    三百二十一條第一項第三款之攜帶凶器竊盜罪等語。
二、訊據被告甲○○固不否認於右揭時地，將乙○○所有之電纜線、電線搬至別處，
    嗣連人帶物，為警在桃園縣龜山鄉○○○路旁查獲等事實不諱，惟否認有何竊盜
    犯行。辯稱：東西是放在屋外路上，伊以為是沒人要才拿走，起子、美工刀本來
    就放在機車裡等語。
三、按犯罪事實應依證據認定之，無證據不得推定其犯罪事實，刑事訴訟法第一百五
    十四條訂有明文；又事實之認定，應憑證據，如未能發現證據，或證據不足以證
    明，自不能以推測或擬制之方法，以為裁判基礎，最高法院四十年台上字第八六
    號判例可資參照。經查，公訴意旨認被告涉有上開竊盜罪嫌，無非係以告訴人乙
    ○○在警訊中之指訴、扣案為被告所有之萬能工具夾、棍子、十字起子及美工刀
    各一支，及乙○○所有之電纜線、電線等物，為其論據。惟查，證人乙○○在警
    訊中陳稱：電線、電纜線是放在鐵皮屋內，被竊時間是八十九年一月二十一日凌
    晨，鐵皮屋目前呈廢棄狀態，等待拆除，沒有門牌號碼，門窗未鎖可隨意進出，
    因伊在八十九年一月二十一日雇工要拆除該鐵皮屋，前往查看時才發現屋內電纜
    線、電線遭竊等語。是該鐵皮屋外觀已呈報廢，亦無門牌號碼，復未上鎖任人進
    出，依其荒廢情境觀之，被告所辯：東西是在鐵皮屋外路邊拾得，伊以為東西是
    沒人要的等語，即屬非虛；而證人本即預計在本件案發當日，雇工拆除上開鐵皮
    屋，此前又未將該屋上鎖，衡情如有欲保存之物，亦應早已遷移他處，所述遭竊
    一語，不無誇大之嫌，尚難遽採。從而被告既以該電線、電纜線為旁人丟棄之廢
    棄物而予撿拾，主觀上自難謂其有何不法所有之意圖。至扣案之物固足認被告拾
    取上開物品，然均難證明被告主觀上有何竊盜犯意，毋待深論。此外復查無其他
    積極證據，足資認定被告有何公訴意旨所指之犯行，被告犯行尚屬不能證明。依
    上說明，自應為無罪之諭知。
據上論斷，應依刑事訴訟法第三百零一條第一項，判決如主文。
本案經檢察官張尹敏到庭執行職務。
中        華        民        國    八十九    年    五    月    十八    日
                                臺灣桃園地方法院第五庭
                                    法  官   陳彥宏
右正本證明與原本無異。
如不服本判決，應於判決送達後十日內向本院提出上訴狀( 應附繕本 )，上訴於
臺灣高等法院。
                                    書記官   魏慧夷
中        華        民        國    八十九    年    五    月    十八    日


司法院資訊處製作；財團法人民間司法改革基金會備份。
